【裁判字號】    89,上易,453
【裁判日期】    890516
【裁判案由】    竊盜
【裁判全文】
臺灣高等法院高雄分院刑事判決                    八十九年度上易字第四五三號
    上  訴  人
    即  被  告  甲○○
    輔  佐  人  乙○○
右上訴人因竊盜案件，不服臺灣高雄屏東地方法院八十九年度易字第六七號中華民國
八十九年二月十一日第一審判決（起訴案號：臺灣屏東地方法院檢察署八十八年度偵
字第七七一七號），提起上訴，本院判決如左：
      主  文
上訴駁回。
甲○○緩刑年。
      事  實
一、甲○○意圖為自己不法之所有，基於概栝之犯意，先於民國八十八年九月二十四
    日凌晨零時許，在屏東縣潮州鎮○○街二二號屋前，徒手竊取庚○○所有停放於
    該處之牌號ＸＩＣ─八二五號機車一部（一九九二年份、價值約新台幣二萬元）
    ，得手後供己騎用，嗣於同年十月二十一日將該機車騎至屏東縣潮州鎮○○路九
    一之一號和成舊貨行欲賣予王雅，因無行車執照遭拒，遂將該機車棄置於該處圍
    牆旁；再於同年十月十七日上午十一時許，在屏東縣潮州鎮○○路六三三號鐵工
    廠旁，竊得己○○所有之工業用鐵約五十公斤，於得手後將所竊得己○○所有之
    工業用鐵搬運至手推車，欲離去時遭己○○發現而留下手推車及竊得之工業用鐵
    逃離現場；復於同年十月二十七日上午七時許，在屏東縣潮州鎮○○路十九號屋
    旁，竊取戊○○所有之壓克力看板三塊得手；又在同年十月三十一日上午七時許
    ，竊得丁○○所有置於屏東縣竹田鄉○○路十四之十號大冠不銹鋼廠前之白鐵不
    銹鋼窗四面；更於同年十一月七日上午七時許，至屏東縣潮州鎮○○路一四一號
    佳佳不銹鋼鐵工廠旁，竊取丙○○所有之白鐵三塊及水槽一個。嗣甲○○將所竊
    得壓克力看板、不銹鋼窗、白鐵及水槽等物變賣得款花用後，又將上開竊得之牌
    號ＸＩＣ─八二五號機車棄置於屏東縣潮州鎮○○路九一之一號圍牆旁，經民眾
    報警循線查獲。
二、案經屏東縣警察局潮州分局移送台灣屏東地方法院檢察署檢察官偵查起訴。
      理  由
一、右揭事實，業據被告甲○○於警訊時及本院審理中坦承不諱，核與被害人庚○○
    、己○○、戊○○、丁○○及丙○○等人於警訊時指述其等上開物品遭竊之情形
    相符，復經證人王雅、許豐基於警訊供稱被告甲○○曾意圖銷贓之情屬實，並據
    證人即承辦之警員黃敏峰於檢察官偵查中證述查獲之經過無訛，堪認被告在警訊
    時及本院審理中之自白，與事實相符。被告甲○○雖辯稱：以為是廢鐵云云。惟
    上開物品，均屬有價值之物品，並非廢鐵，已據被害人庚○○、己○○、戊○○
    、丁○○及丙○○等人分別於警訊時供明在卷，參以被告甲○○竊得被害人己○○所有之上開工業用鐵遭己○○發現時即留下手推車及竊得之工業用鐵逃離現場
    ，顯見其畏罪逃逸，主觀上有竊盜之犯意甚明。而被害人庚○○在警訊供稱上開
    機車係在其自宅前遭竊，且於失竊後並報警處置，亦有警方車輛失竊資料個查詢
    報表在卷可憑，亦足見該機車非屬任意棄置路旁，被告甲○○上開所辯，核屬飾
    卸之詞，洵不足採。此外，並有贓物認領保管單一紙及現場照片八幀附卷可按，
    事證至為明確，被告甲○○犯行堪以認定。輔佐人乙○○雖到庭陳稱：本案前三
    件有被害人出面來指證，是被告做的沒有錯，但是後面三件沒有被害人來指證，
    不能證明被告偷的。被告的精神狀況時好時壞，有時他不清楚他自己做了什麼事
    情云云。惟查，本件被告甲○○所犯上開各罪，已據被害人庚○○、己○○、戊○○、丁○○及丙○○等人分別於警訊時指述其等上開物品遭竊之情形甚明，輔
    佐人乙○○到庭所稱：後面三件沒有被害人來指證云云，核屬誤會。又被告甲○○雖罹有精神分裂病，固有其所提出之診斷證明書等影本在卷可稽，惟依其多之
    乘人不在之際，竊取物品變賣花用，遭發覺時棄之逃逸，及行竊之方法、目的、
    客體等情狀，難認行為時有精神喪失或心神耗弱情形，併予敘明。
二、核被告甲○○所為係犯刑法第三百二十條第一項之普通竊盜罪。被告甲○○先後
    多次竊盜犯行，手法相同，反覆為之，觸犯構成要件相同之罪名，顯係基於概括
    之犯意為之，為連續犯，依刑法第五十六條規定論以一罪，並加重其刑。原審認
    被告甲○○罪證明確，適用刑法第五十六條、第三百二十條第一項、罰金罰鍰提
    高標準條例第一條前段之規定，並審酌被告圖利行竊之動機、目的、手段及其他
    一切情狀，量處有期徒刑伍月，認事用法，均無違誤，量刑亦屬妥適。被告甲○○上訴意旨以原審量過重，指摘原判決不當，請求從輕量刑，為無理由，應予駁
    回。
三、查被告甲○○雖曾於民國八十年一月十九日因竊盜罪，經本院判處有期徒刑三月
    ，緩刑三年確定，惟緩刑期間早已屆滿，緩刑之宣告未經撤銷，此有本院被告全
    國前案紀錄表在卷可憑，依刑法第七十六條規定，其刑之宣告失其效力，被告甲○○於多年後再犯本案之罪，固屬非是，惟其所犯情節尚非重大，事後已坦承犯
    行，且被告甲○○罹有精神分裂病，宜長期治療，有診斷證明書、全民健康保險
    重大傷病證、全民健康保險證明卡等影本在卷可稽，經此刑之宣告後，應知警惕
    而無再犯之虞，本院因認暫不執行其刑為適當，併予以宣告緩刑三年，用啟自新
    。
四、據上論結，應依刑事訴訟法第三百六十八條、刑法第七十四條第一款，判決如主
    文。
本案經檢察官羅正平到庭執行職務。
中    華    民    國     八十九     年       五       月      十六      日
                              臺灣高等法院高雄分院刑事第三庭
                                  審判長法官  莊秋桃
                                        法官  魏式璧
                                        法官  陳中和
右正本證明與原本無異。
不得上訴。
                                      書記官  劉博文
中    華    民    國     八十九     年       五       月      十八      日
附錄：本判決論罪科刑法條：
刑法第三百二十條第一項：意圖為自己或第三人不法之所有，而竊取他人之動產者，
                        為竊盜罪，處五年以下有期徒刑、拘役或五百元以下罰金
                                                                        Ｋ


司法院資訊處製作；財團法人民間司法改革基金會備份。
